【裁判字號】    99,聲再,6
【裁判日期】    990802
【裁判案由】    聲請再審
【裁判全文】
臺灣臺南地方法院刑事裁定               99年度聲再字第6號
聲  請  人  甲○○
即  被  告
上列聲請人因傷害案件，對於本院98年度簡上字第362號，中華
民國99年6月8日第二審確定判決（原審法院：臺灣臺南地方法院
98年度簡字第2421號，聲請簡易判決處刑案號：臺灣臺南地方法
院檢察署98年度偵字第13470號），聲請再審，本院裁定如下：
    主  文
再審之聲請駁回。
    理  由
一、按不得上訴於第三審法院之案件，除刑事訴訟法第420條規
    定外，其經第二審確定之有罪判決，如就足生影響於判決之
    重要證據漏未審酌者，亦得為受判決人之利益，聲請再審，
    同法第421條亦有明文。所謂重要證據漏未審酌，係指第二
    審判決前已經提出之重要證據未予審酌，且該證據必須可認
    為足以動搖原判決事實之認定者始足當之，苟該證據業已提
    出經原確定判決予以指駁，並敘明捨棄不採之理由，或縱未
    提出斟酌，惟如經斟酌亦不足以動搖原判決者，或判決確定
    後始發現之證據，判決當時無從審酌者，即非該條所謂重要
    證據漏未審酌，亦不足以構成聲請再審之事由（最高法院28
    年度抗字第8號、35年特抗字第21號分別著有判例意旨參照
    ）。
三、經查：
  (一)聲請人即受判決人所犯傷害案件，經本院於98年10月30日以
    98 年度簡字第2421號判決判處聲請人拘役20日，如易科罰
    金，以新臺幣1,000元折算1日，並經本院於99年6月8日以98
    年度簡上字第362號判決上訴駁回確定等情，業經本院調取
    上開案卷核閱無訛。
  (二)本件聲請人對上開98年度簡上字第362號確定判決聲請再審
    ，依其聲請再審狀之記載意旨，無非係以聲請人未曾自述用
    左手推開告訴人，認為偵查筆錄之記載有誤，原審未調查該
    偵查筆錄是否與錄音內容相符，認有重要證據未予審酌之違
    誤；又事發當日有警察到現場處理，告訴人已告知警察其並
    未受傷，原審未傳訊該名員警以資調查，亦未就上開事項予
    以指駁，應係有重要證據漏未審酌之瑕疵；另證人高福壽證
    稱，聲請人以右手毆打告訴人，與卷內證據聲請人右手萎縮
    無法使力之事實不符，原確定判決逕採信其言，其判決所憑
    證據自有違誤；又證人高福壽、郭宗傑及吳志等人之證述，
    內容或與事實不符，或非親自見聞，且彼此間之證述亦互相
    矛盾，不宜採信等語，而聲請再審。是以，聲請人僅係以原
    確定判決有重要證據漏未調查為由，聲請再審，合先敘明。
  (三)聲請人聲請再審之理由之一係主張，其在偵查中未曾說過用
    左手推開告訴人等語，因而認為原審未調查偵查中之筆錄與
    錄音內容是否相符，有重要證據未予調查之違誤云云。然而
    ，聲請人於本院上訴審審理中對於其於偵查中之供述表示所
    述實在(98年度簡上字第362號第51頁)，且供稱告訴人推聲
    請人第二下時，聲請人有將他撥開等語(98年度簡上字第362
    號第50頁)。以聲請人右手萎縮無力的情形觀之，其所謂將
    他撥開，自是以左手將告訴人的手撥開，另佐以聲請人在原
    審提示其於偵查中之供述後，表示伊於偵查中所述都實在，
    顯見原審所為聲請人以左手毆打告訴人之認定與事實相符。
    且聲請人既自承偵查中所述都實在，原審自無再調查偵查筆
    錄與錄音內容是否相符之必要，聲請人指摘原審未再調查偵
    查筆錄與錄音內容是否相符，有重要證據漏未調查之違誤，
    即非事實。另告訴人所受傷害，業據其提出財團法人基督教
    長老教會新樓醫院98年2月23日診斷證明書1紙為證，復有證
    人吳志中、郭宗傑就其親自見聞高福壽受傷之情形到庭作證
    ，高福壽確實因聲請人之毆打受傷已甚為明確，原審實無再
    予傳喚現場處理之員警之必要，因此並無聲請人所指摘，有
    重要證據漏未審酌之瑕疵。至於證人高福壽、郭宗傑及吳志
    等人之證述，業據原審判決於理由欄中詳予說明採信之理由
    ，亦無聲請人所稱互相矛盾或與事實不符之情形。綜上所述
    ，足徵聲請人所指摘原審有重要證據漏未調查，並非事實。
    揆諸前開說明，本件聲請再審為無再審理由應予駁回。
四、據上論斷，應依刑事訴訟法第434條第1項，裁定如主文。
中    華    民    國    99    年    8     月    2    日
                  刑事第一庭  審判長法  官  夏金郎
                                    法  官  林彥君
                                    法  官  鄭銘仁
以上正本證明與原本無異。
如不服本裁定，應於送達後5 日內，向本院提出抗告狀。
                                    書記官  郭勝華
中    華    民    國    99    年    8     月    5     日

司法院資訊處製作；財團法人民間司法改革基金會備份。
